【裁判字號】    99,簡上,425
【裁判日期】    990722
【裁判案由】    賭博
【裁判全文】
臺灣板橋地方法院刑事判決             99年度簡上字第425號
上  訴  人
即  被  告  乙○○
            甲○○
選任辯護人  王琛博律師
上列上訴人因賭博案件，不服本院中華民國99年3 月17日99年度
簡字第1909號第一審刑事簡易判決（聲請簡易判決處刑案號：99
年度速偵字第1364號），提起上訴，本院管轄之第二審地方法院
合議庭判決如下︰
    主      文
上訴駁回。
    事實及理由
一、本件經本院審理結果，除更正「賭資101 萬5,800 元」之記
    載為「現金101 萬5,800 元」外，認原審以上訴人即被告乙
    ○○、甲○○共同犯刑法第268 條之意圖營利，聚眾賭博罪
    ，判處乙○○有期徒刑6 月；甲○○有期徒刑2 月，如易科
    罰金，均以新臺幣（下同）1,000 元折算1 日，經核其認事
    用法及量刑均無不當，應予維持，並引用原審刑事簡易判決
    書記載之事實、證據及理由（如附件）。
二、被告2 人上訴意旨略稱：扣案101 萬5,800 元並非賭資，且
    被告乙○○並無前科，被告甲○○僅有1 次賭博前科，請從
    輕量刑等語。
三、惟查：
  (一)原審就所認定為抽頭金25萬6,200 元部分，依刑法第38條第
    1 項第2 款諭知沒收，並未就其餘扣案現金101 萬5,800 元
    部分另為沒收之諭知，而前開101 萬5,800 元，並非被告2
    人所有，亦無證據證明係被告2 人供犯本件犯行所用或所得
    之物，自毋庸為沒收之諭知。至該等現金是否為賭資一節，
    僅關乎是否併於涉犯社會秩序維護法之賭客部分宣告沒入與
    否，並非本案被告2 人涉犯聚眾賭博犯行所應認定及沒收之
    物，且本院所認亦無拘束社會秩序維護法裁罰之效力，故本
    院無審究之必要，從而，被告2 人執此上訴，並無理由。然
    為免爭議，爰更正原審「賭資」之記載為「現金」，附此敘
    明。
  (二)按法官在有罪判決時如何量處罪刑，甚或是否宣告緩刑，係
    實體法賦予審理法官就個案裁量之刑罰權事項，準此，法官
    行使此項裁量權，自得依據個案情節，參酌刑法第57條各款
    例示之犯罪情狀，於法定刑度內量處被告罪刑；除有逾越該
    罪法定刑或法定要件，或未能符合法規範體系及目的，或未
    遵守一般經驗及論理法則，或顯然逾越裁量，或濫用裁量等
    違法情事以外，自不得任意指摘其量刑違法（參照最高法院
    80年臺非字第473 號、75年臺上字第7033號、72年臺上字第
    6696號、72年臺上字第3647號判例），從而，法官量刑，如
    非有上揭明顯違法之情事，自不能擅加指摘其違法或不當。
    原審斟酌被告2 人之素行、智識程度，渠等犯罪之動機、目
    的、手段、對社會善良風氣所生之危害、提供場所賭博之期
    間、犯罪所得非微，及犯後態度等情狀，量處被告乙○○有
    期徒刑6 月、被告甲○○有期徒刑2 月，並諭知易科罰金之
    折算標準均以新臺幣1,000 元折算1 日，認事用法及量刑均
    無不合，已見前述，而原審在量刑時既已將被告犯罪之情狀
    及所生損害等一併考量在內，又雖聲請簡易判決處刑書就被
    告乙○○部分求處有期徒刑5 月，然檢察官之求刑僅為法院
    量刑之參考，並無拘束法院之效力，法院自得衡量個案情節
    以予量刑，要難憑此指摘原審量刑有何違誤。
四、綜上，被告2 人以原審認定扣案現金101 萬5,800 元為賭資
    ，及請求從輕量刑為由，提起上訴，均無理由，應予駁回。
據上論斷，應依刑事訴訟法第455 條之1 第3 項、第368 條，判
決如主文。
本案經檢察官李美金到庭執行職務。
中    華    民    國    99    年    7     月    22    日
              刑事第十二庭審判長法  官  李君豪
                                法  官  錢衍蓁
                                法  官  何燕蓉
本件不得上訴。
上列正本證明與原本無異。
                                書記官  王元佑
中    華    民    國    99    年    7     月    22    日

司法院資訊處製作；財團法人民間司法改革基金會備份。
